臺灣新北地方法院民事裁定
111年度補字第862號
原      告  中華開發資產管理股份有限公司

法定代理人  林德雲  


被      告  周琮淇  
上列當事人間請求塗銷抵押權登記等事件，，本院裁定如下：
    主  文
原告應於收受本裁定送達之日起5日內補繳第一審裁判費新臺幣
（下同）74,755元，逾期未補正，即駁回原告之訴。
    理  由
一、按訴訟標的之價額，由法院核定。核定訴訟標的之價額，以
    起訴時之交易價額為準；無交易價額者，以原告就訴訟標的
    所有之利益為準；法院因核定訴訟標的之價額，得依職權調
    查證據；以一訴主張數項標的者，其價額合併計算之。但所
    主張之數項標的互相競合或應為選擇者，其訴訟標的價額，
    應依其中價額最高者定之；因債權之擔保涉訟，以所擔保之
    債權額為準；如供擔保之物其價額少於債權額時，以該物之
    價額為準，民事訴訟法第77條之1第1項至第3項、第77條之2
    第1項、第77條之6分別定有明文。又按書狀不合程式或有其
    他欠缺者，審判長應定期間命其補正；起訴不合程式或不備
    其他要件者，依其情形可以補正經審判長定期間命其補正而
    不補正者，法院應以裁定駁回之，民事訴訟法第121條第1項
    、第249條第1項第6款亦有明定。
二、本件原告訴之聲明為：「㈠確認訴外人即債務人林勇住即林
    明堂所有如附表所示之不動產（下稱系爭土地），於民國88
    年5月24日為被告周琮淇所設定登記擔保債權總金額1,000萬
    之普通抵押權，其所擔保之債權不存在。㈡被告周琮淇應將
    上開抵押權設定登記予以塗銷」等語。經查，系爭土地所擔
    保之債權額為1,000萬元，而供擔保之物即系爭土地經鑑價
    之價值為7,445,760元，此有本院111年度司執字第20447號
    執行命令在卷可稽，則依上開規定，應以供擔保物之價額為
    準，故本件訴訟標的價額核定為7,445,760元，應徵第一審
    裁判費74,755元。至原告聲明第二項與第一項訴訟標的之經
    濟目的應屬同一，則不另計算訴訟標的價額。茲依民事訴訟
    法第249條第1項但書之規定，限原告於收受本裁定送達之日
    起5日內補繳第一審裁判費74,755元，逾期未補正，即駁回
    其訴，特此裁定。
中　　華　　民　　國　　111 　年　　5 　　月　　19　　日
                  民事第六庭   法　官　許映鈞
以上正本證明與原本無異。
如不服本裁定關於訴訟標的價額之核定，得於收受裁定正本後10
日內向本院提出抗告狀，並繳納抗告裁判費新臺幣1,000元。但
關於命補繳裁判費部分，不得抗告。 
中　　華　　民　　國　　111 　年　　5 　　月　　19　　日
                               書記官　賴麗莎
附表：
編號 地號 總面積 （平方公尺）  權利範圍 1 新北市○○區○○段000地號 12,307.04  1/16